【裁判字號】    89,上訴,1342
【裁判日期】    890819
【裁判案由】    違反毒品危害防制條例
【裁判全文】
臺灣高等法院高雄分院刑事判決                  八十九年度上訴字第一三四二號
    上訴人  台灣高雄地方法院檢察署檢察官
    被  告      甲○○
  指定辯護人    本院公設辯護人  孫妙岑
右上訴人因被告違反毒品危害防制條例案件，不服臺灣高雄地方法院八十八年度訴字
第二○八三號中華民國八十九年八月十九日第一審判決（起訴案號：臺灣高雄地方法
院檢察署八十八年度偵字第一九一一五號），提起上訴，本院判決如左：
      主      文
原判決撤銷。
甲○○連續轉讓第一級毒品，累犯，處有期徒刑壹年貳月。
扣案之海洛因拾肆小包淨重拾壹點貳肆公克、吸管壹支均沒收銷燬之，分裝用空夾鏈
袋捌拾玖只、電子秤壹個均沒收。
      事      實
一、甲○○於民國（以下同）八十四年間曾犯違反麻醉藥品管理條例案件，經台灣高
    雄地方法院判處有期徒刑五月確定，於八十五年三月四日執行完畢，仍不知悔改
    ，復基於概括之犯意，自八十八年六月間起，在高雄市六合夜市及高雄市○○區
    ○○路八十九號六樓六０六室住處等地，連續數次無償轉讓第一級毒品海洛因予
    朱俊祥吸用，復以原價新台幣三千元之價格轉讓一小包海洛因予綽號「楊仔」之
    不詳姓名者施用，嗣於八十八年七月二十七日下午一時許，在高雄市○○區○○
    路八十九號六樓六０六室住處為警當場查獲，並扣得海洛因十四小包、分裝用空
    夾鏈袋八十九只、電子秤一個、吸管一支。
二、案經高雄市政府警察局新興分局移送台灣高雄地方法院檢察署檢察官偵查起訴。
      理      由
一、右揭連續數次無償轉讓第一級毒品海洛因予朱俊祥吸用，及以原價新台幣三千元
    之價格轉讓一小包海洛因予綽號「楊仔」之不詳姓名者施用之事實，業据被告甲
    ○○於警訊及偵查中坦承不諱（見偵查卷第廿頁背面、警卷第五頁），核與証人
    朱俊祥陳稱：「八十八年六月向甲○○要來的，共四、五次，是在六合夜市，因
    為是朋友未收錢」（見偵查卷第四頁）、「他（指被告）會送給我吃，因為他向
    我借錢，我想吃時即向他要，他未收我錢」等語相符（見偵查卷第廿頁背面、廿
    一頁），並有海洛因十四包、分裝用空夾鏈袋八十九只、電子秤一個、吸管一支
    扣案可資佐証；又扣案之粉末經送請法務部調查局鑑定結果，十四包均係海洛因
    ，合計淨重十一點二四公克（包裝重三點一一公克），純度百分之七十八點三二
    ，有該局電腦編號第000000000號鑑定通知書附卷可稽，事証明確，被
    告甲○○嗣後翻異前詞，改稱：綽號「楊仔」之人要向我轉讓，但我並沒有給他
    ，是與朱俊祥合買回來分裝吸食的，沒有給朱俊祥云云，係嗣後翻異卸責之詞，
    不足採信，其犯行已堪認定。
二、被告甲○○無償轉讓及以原價轉讓第一級毒品海洛因予他人吸食，核係犯毒品危
    害防制條例第八條第一項之轉讓第一級毒品罪。公訴人以該扣得之海洛因數量非
    小，夾鏈袋也有八十九只之多，並有電子秤一個，若非意圖販賣，何以有電子秤
    一個﹖且被告甲○○曾承認以新台幣三千元之價格販賣一小包海洛因予綽號「楊
    仔」之人，可見其係意圖販賣而持有海洛因，認被告甲○○涉有毒品危害防制條
    例第五條第一項之意圖販賣而持有第一級毒品海洛因罪嫌云云，惟訊之被告甲○
    ○堅決否認持有前開海洛因係意圖供販賣用，辯稱：該海洛因是買來要供自己施
    用，分裝是為了吸食便利，電子秤則是為了秤買入的毒品份量是否足夠，我在警
    局時是說有綽號「楊仔」之人要向我買，但我並沒有給他，並不是說有賣給綽號
    「楊仔」的人等語。經查：被告甲○○本身有吸食海洛因，又該查扣之海洛因數
    量僅十四小包，重量僅十一點二四公克（包裝重三點一一公克），數量非鉅，被
    告甲○○與證人朱俊祥均係染有毒癮之人，被告甲○○復自承自五月份假釋後開
    始吸食，七月份時大約一天吸四、五次，大概一包的量，約半個月買一次等語（
    見八十九年七月二十日原審訊問筆錄），從而，扣案之第一級毒品海洛因係被告
    甲○○要供自己及提供友人吸食之用，應屬可能；又被告甲○○持有之空夾鏈袋
    雖高達八十九個，然夾鏈袋乃十分容易取得之物品，其價格甚為低廉，一袋十元
    即可購得百個，消費者通常一次買入之數量少有僅一、二個者，有施用毒品習慣
    之人，將毒品分裝於夾鏈袋內，以便外出時攜帶者亦所在多有，故無從由被告甲
    ○○持有多數之空夾鏈袋推論其有販賣毒品之意圖；又毒品海洛因價格昂貴，一
    般吸毒者購買是以公克計算，被告甲○○所稱電子秤是為了秤買入的毒品份量是
    否足夠，亦屬可信。因扣案之海洛因數量僅十四小包，重量僅十一點二四公克（
    包裝重三點一一公克），數量尚非鉅大，被告甲○○與證人朱俊祥均係染有毒癮
    之人，且其自承一天吸四、五次，該扣案之十四小包海洛因供被告甲○○及其他
    友人等吸食，其數量亦不算鉅大，則被告甲○○辯稱該扣案海洛因非供販賣之用
    係要供吸食之用，尚堪採信，此外復查無其他確切證據證明被告甲○○有意圖販
    賣而持有該海洛因情事，其意圖販賣罪嫌尚屬不足，因起訴之基本事實相同，且
    起訴之意圖販賣而持有海洛因之事實，與裁判之轉讓海洛因之事實，兩者均包含
    有持有海洛因之行為，兩者因持有海洛因之行為而相關連，起訴法條應予變更。
    被告甲○○先後多次轉讓海洛因犯行，時間緊接，反覆實施，顯係基於概括之犯
    意，所犯又係構成要件相同之罪，應依連續犯之規定論以一罪。被告甲○○於八
    十四年間曾犯違反麻醉藥品管理條例案件，經台灣高雄地方法院判處有期徒刑五
    月確定，於八十五年三月四日執行完畢之事實，業據被告甲○○陳明，並有臺灣
    高雄地方法院檢察署刑案資料查註記錄表在卷可稽，其於前開有期徒刑執行完畢
    後，五年以內再犯有期徒刑以上刑之本罪，為累犯，應依法加重其刑。
三、原審不察，遽諭知無罪，尚有未洽，檢察官上訴指摘原判決不當，為有理由，自
    應予撤銷改判，審酌被告甲○○轉讓毒品海洛因予他人吸食，戕害他人身心健康
    ，其轉讓次數及數量均不多等一切情狀，爰量處有期徒刑一年二月。扣案之海洛
    因拾肆小包淨重十一點二四公克係毒品，吸管壹支係專供施用毒品所用之物，均
    依毒品危害防制條例第十八條第一項規定沒收銷燬之；分裝用空夾鏈袋捌拾玖只
    、電子秤壹個係被告甲○○所有供犯罪使用之物（惟非專供施用毒品所用），則
    依刑法第三十八條第一項第二款宣告沒收；至行動電話二只，與本件犯罪無涉，
    鑑驗粍用之毒品已滅失，均不予宣告沒收，附此敘明。
據上論結，應依刑事訴訟法第三百六十九條第一項前段、第三百六十四條、第二百九
十九條第一項前段、第三百條，毒品危害防制條例第八條第一項、第十八條第一項，
刑法第十一條前段、第五十六條、第四十七條、第三十八條第一項第二款，判決如主
文。
本案經檢察官林應華到庭執行職務。
中      華      民      國    八十九    年     十一     月    二十八    日
                              臺灣高等法院高雄分院刑事第八庭
                                  審判長法官  郭雅美
                                        法官  洪兆隆
                                        法官  張盛喜
右正本證明與原本無異。
如不服本判決，應於判決送達後十日內向本院提出上訴狀，其未述理由者並應於提
出上訴狀後十日內向本院補提理由書（應附繕本)。
                                      書記官  鄭翠芬
中    華    民    國     八十九     年      十一      月     二十九   日
附錄本判決論罪之法條：
毒品危害防制條例第八條第一項
轉讓第一級毒品者，處一年以上七年以下有期徒刑，得併科新臺幣一百萬元以下罰金
。
                                                                        Ｆ


司法院資訊處製作；財團法人民間司法改革基金會備份。
